臺灣臺北地方法院刑事判決
110年度審訴字第1753號
公  訴  人  臺灣臺北地方檢察署檢察官
被      告  蘇建榮



上列被告因傷害等案件，經檢察官提起公訴（110年度調偵字第2
042號），本院判決如下：
    主  文
本件公訴不受理。
    理  由
一、公訴意旨如附件起訴書所載。
二、按告訴乃論之罪，告訴人於第一審辯論終結前，得撤回其告
    訴；告訴經撤回者，法院應諭知不受理之判決；不受理之判
    決，得不經言詞辯論為之，刑事訴訟法第238條第1項、第30
    3條第3款及第307條分有明文。
三、經查，公訴人認被告蘇建榮涉犯之傷害罪及公然侮辱罪，依
    刑法第287條前段、第314條之規定，均為告訴乃論之罪，茲
    因告訴人何朝益於本院辯論終結前之民國110年11月1日具狀
    撤回告訴，有聲請撤回告訴狀在卷可稽（見審訴字卷第21頁
    ），依前揭規定，爰不經言詞辯論，逕為諭知不受理之判決
    。
據上論斷，應依刑事訴訟法第303條第3款、第307條判決如主文
中　　華　　民　　國　　110 　年　　11　　月　　24　　日
  　　　　        刑事第二十庭  審判長法  官  洪英花
　　　　　　　　　                    法  官  宋恩同
　　　　　　　　　                    法  官  賴鵬年
以上正本證明與原本無異。 
如不服本判決應於收受送達後20日內向本院提出上訴書狀，並應
敘述具體理由；其未敘述上訴理由者，應於上訴期間屆滿後20日
內向本院補提理由書（均須按他造當事人之人數附繕本）「切勿
逕送上級法院」。告訴人或被害人如對於本判決不服者，應具備
理由請求檢察官上訴，其上訴期間之計算係以檢察官收受判決正
本之日期為準。
                                      書記官　萬可欣
中　　華　　民　　國　　110 　年　　11　　月　　24　　日
附件：
臺灣臺北地方檢察署檢察官起訴書
                                   110年度調偵字第2042號
　　被　　　告　蘇建榮　男　00歲（民國00年0月0日生）
　　　　　　　　　　　　住○○市○○區○○街00號0樓
　　　　　　　　　　　　國民身分證統一編號：Z000000000號
上列被告因傷害等案件，已經偵查終結，認應提起公訴，茲將犯
罪事實及證據並所犯法條分敘如下：
　　　　犯罪事實
一、蘇建榮於民國110年5月2日10時許，在○○市○○區○○街000號對
    面，因細故與何朝益生衝突，竟基於公然侮辱及傷害之犯意
    ，先在上開不特定人得以共聞共見之場合，公然以「幹你娘
    」、「幹你娘機掰」等語辱罵何朝益，足以貶損何朝益之人
    格評價，並徒手推擊何朝益右胸，致何朝益受有右側胸部挫
    傷之傷害。嗣何朝益報警處理，經警查悉上情。
二、案經何朝益訴由臺北市政府警察局萬華分局報告偵辦。
　　　　證據並所犯法條
一、證據清單及待證事實：
編號 證  據  名  稱 待  證  事  實 1 被告蘇建榮於警詢時及偵訊中之供述。 固坦承曾於上開時間、地點公然侮辱告訴人何朝益乙情，惟矢口否認有何傷害犯行，並辯稱：一僅有用手碰到告訴人肩膀，告訴人身形壯碩，不可能撞一下就受傷云云。 2 告訴人何朝益於警詢時及偵查中之指訴。 證明被告上揭傷害及公然侮辱之事實。 3 ○○醫療社團法人○○醫院診斷證明書1份、告訴人受傷照片1張。 證明告訴人因被告之傷害行為受有前開傷害之事實。 4 現場錄音光碟1片及譯文1份。 佐證本案公然侮辱之犯罪事實。 
二、核被告所為，係犯刑法第277條第1項之傷害罪嫌，及刑法第
    309條第1項之公然侮辱罪嫌。被告所犯上開2罪間，犯意各
    別，行為互殊，請予分論併罰。
三、依刑事訴訟法第251條第1項提起公訴。
　　此　致
臺灣臺北地方法院
中　　華　　民　　國　 110　　年　　10　　月　　19　　日
　　　　　　　　　　　　　檢　察　官　　王文成
本件正本證明與原本無異 
中　　華　　民　　國　 110　　年　　11　　月　　 4　　日
　　　　　　　　　　　　　書　記　官　　陳瑞和